【裁判字號】    97,上易,2166
【裁判日期】    971231
【裁判案由】    竊盜
【裁判全文】
臺灣高等法院臺中分院刑事判決        97年度上易字第2166號
上  訴  人
即  被  告  丙○○
選任辯護人  趙惠如律師
上列上訴人因竊盜案件，不服臺灣彰化地方法院97年度易字第17
38號中華民國97年10月30日第一審判決（起訴案號：臺灣彰化地
方法院檢察署97年度偵字第8508號），提起上訴，本院判決如下
：
    主  文
上訴駁回。
    事實及理由
一、本案經本院審理結果，認第一審判決認上訴人即被告丙○○
    （下稱被告）犯刑法第三百二十一條第一項第一、二、三之
    攜帶兇器，毀越安全設備，於夜間侵入住宅竊盜罪，判處有
    期徒刑九月，認事用法及量刑均無不當，應予維持，並引用
    第一審判決書記載之事實、證據及理由（如附件）。
二、經查，被告對本案竊盜之犯罪事實坦白承認，而原審判決對
    於認定被告犯罪之事實已經詳為調查審酌，並說明其認定之
    證據及理由，經核均無違證據及經驗法則，自無不合。
三、按量刑輕重係屬事實審法院得依職權自由裁量之事項，苟已
    斟酌刑法第五十七條各款所列情狀而未逾越法定刑度，不得
    遽指為違法（最高法院七十二年度臺上字第六六九六號、七
    十五年度臺上字第七０三三號判例要旨參照）；且在同一犯
    罪事實與情節，如別無其他加重或減輕之原因，下級審量定
    之刑，亦無過重或失輕之不當情形，則上級審法院對下級審
    法院之職權行使，原則上應予尊重（最高法院八十五年度臺
    上字第二四四六號裁判意旨參照）。本件原審判決於判決理
    由中已敘明審酌被告不思循正當途徑獲取所需，任意攫取他
    人財物，輕忽他人之財產法益，且以侵入他人住宅方式行竊
    ，對社會大眾生命財產構成重大危害，嚴重破壞法律秩序，
    影響社會大眾對司法信賴，其惡心非輕，惟其犯後亦坦承犯
    行，態度良好，暨考量其竊取財物之價值，行竊次數僅有一
    次，致生危害之程度，及其素行、生活狀況、智識程度等一
    切情狀，量處有期徒刑九月，本院認為原審判決就其量刑之
    理由，顯已斟酌刑法第五十七條各款所列情狀而未逾法定刑
    度，自不得遽指為違法；參酌刑法第三百二十一條第一項加
    重竊盜罪之法定刑度，及被告係因當場遭員警逮捕，告訴人
    甲○○之財物始能全數追回，是被告於本院審理中雖已賠償
    告訴人甲○○新臺幣二千元作為修理鐵窗之費用（見本院卷
    第三四頁和解書），原審判決之量刑尚無過重情形，本院認
    為亦無不當之處，並無變更原判決所量處刑度之必要。被告
    上訴意旨謂其已經與告訴人和解，請求從輕量刑等為由，指
    摘原判決不當，請求撤銷原審判決，其上訴為無理由，應予
    駁回。
四、又刑法第五十九條規定犯罪之情狀顯可憫恕者，得酌量減輕
    其刑，固為法院依法得自由裁量之事項，然非漫無限制，必
    須犯罪另有特殊之原因與環境，在客觀上足以引起一般同情
    ，認為即予宣告法定低度刑期尤嫌過重者，始有其適用。是
    為此項裁量減刑時，必須就被告全部犯罪情狀予以審酌在客
    觀上是否有足以引起社會上一般人之同情，而可憫恕之情形
    ，始稱適法（最高法院八十八年度臺上字第六六八三號判決
    要旨參照）。被告行為時係已滿四十歲之成年人，其犯罪時
    並無何特殊之原因與環境，衡情並無何等足以引起一般同情
    之客觀情狀而應予以憫恕，難認有「犯罪具有特殊之原因或
    環境，依據客觀觀察，足以引起一般同情，認可憫恕，如科
    以法定最輕刑期，仍嫌過重」之情形，即無適用刑法第五十
    九條酌量減輕其刑之餘地，爰不依刑法第五十九條酌減其刑
    。至於被告於犯後坦承犯行，復與告訴人成立和解等情狀，
    均屬量刑之參考事項，與其犯罪情狀堪以憫恕，可依刑法第
    五十九條之規定酌量減輕之情有別，被告上訴意旨及辯護人
    辯護意旨請求依刑法第五十九條之規定酌減其刑云云，尚無
    可採。
五、次按宣告緩刑，應就被告有無再犯之虞，及能否由於刑罰之
    宣告而策其自新等，加以審酌。次按刑事被告如何量定其刑
    及是否宣告緩刑，為求個案裁判之妥當性，法律固賦與法官
    裁量權，但此項裁量權之行使，並非得以任意或自由為之，
    仍應受一般法律原則之拘束，即必須符合所適用法律授權之
    目的，並受法律秩序之理念、法律感情及慣例等所規範，若
    故意失出，尤其是違反比例原則、平等原則時，得認係濫用
    裁量權而為違法（參照最高法院九十六年度台上字第五六一
    六號判決意旨）。又究竟有無可認為以暫不執行為適當之情
    形存在，應就具體個案之情形，審酌定之。而緩刑制度，旨
    在對於初犯及輕微犯罪而設，於一定期間，猶豫其刑之執行
    ，於期間屆滿而未撤銷者，刑之宣告失去效力，以啟自新，
    良法意美，但不得濫用。對犯罪情節及危害公共利益重大者
    ，理應從重論科，方符社會正義，殊無以暫不執行為適當之
    可言。查被告於八十六年間曾犯加重竊盜罪，經臺灣彰化地
    方法院以八十六年度易字第二六二八號判決判處有期徒刑一
    年，被告提起上訴後，經本院以八十七年上易字第八二八號
    判決駁回上訴確定，被告於八十八年六月十日假釋交付保護
    管束，於八十八年九月一日保護管束期滿未經撤銷假釋，此
    有臺灣高等法院被告前案紀錄表附卷可稽，被告再為本案加
    重竊盜之犯行雖不構成累犯，惟本院審酌被告於八十六年間
    即曾因犯加重竊盜罪遭法院判刑，經入監執行後復又再犯本
    案加重竊盜罪，被告以侵入他人住宅方式行竊，對社會大眾
    生命財產構成重大危害，嚴重破壞法律秩序，其犯罪所生之
    危險及損害，尚難認為輕微，亦難認為有以暫不執行為適當
    之情形存在，故本院認為不宜為緩刑之宣告，併此敘明。
據上論斷，應依刑事訴訟法第三百七十三條、第三百六十八條，
判決如主文。
本案經檢察官乙○○到庭執行職務。
中    華    民    國    97    年    12    月    31    日
            刑事第十一庭  審判長法  官    陳  朱  貴
                                法  官    郭  同  奇
                                法  官    胡  文  傑
上列正本證明與原本無異。
不得上訴。
                                書記官    蔡  嘉  萍
中    華    民    國    97    年    12  月      31    日


司法院資訊處製作；財團法人民間司法改革基金會備份。
